

PROFILE:

Tengo 8 años de experiencia en el desarrollo de aplicaciones web y de escritorio, con habilidades muy fuertes en JavaScript frontend y backend, con mucha motivación para aprender nuevas tecnologías y buenas habilidades de comunicación. Altamente responsable, honesta con puntualidad y compromiso, adaptabilidad al cambio, facilidad para trabajar en equipo, en condición de alta presión.

EXPERIENCIA LABORAL:

STAFF SOFTWARE ENGINEER EN META-DAO

FEBRERO 2021 – ACTUALIDAD

- resolver errores y crear sitios web para diferentes compañías dentro de la empresa
- ingrese al equipo de ASA, para la creación de su nueva aplicación web usando c# y blazor

STAFF SOFTWARE ENGINEER FREELANCER

MARZO 2020 - AGOSTO 2021

- cree un sitio web con wordpress en los cuales e uso diferentes plugins como ser, custom fields, yoast SEO, y cree un plugins para el manejo de reuniones, también se integró con redes sociales y métodos de pago
- migre sitios web hechos en symphony a WordPress
- cree un sistema de administración de condominios

STAFF SOFTWARE ENGINEER

CONTACTO

TELÉFONO:

72297259

Barco

Milton Adalid Gutiérrez

STAFF SOFTWARE ENGINEER AT JALASOFT

2012 – MARZO 2020

- miembro del equipo PPI (C#, SQL, ASP.NET, JavaScript, Mercurial) resolver errores
- miembro del equipo WEBTEAM (php, MySQL, Zend, WordPress, NodeJs, AngularJS, polymer, Jenkins, GitHub, bash, Docker,) creación de un CMS para crear nuevos sitios web y creación y administración de muchos sitios en la compañía
- administración de servidores y hosting (Ubuntu, centos 6, 7, snort, apache, nginx, bash)
- miembro del equipo AKTANA (Nodejs, reactJS) creación de muchos componentes para la aplicación
- miembro del equipo ECA (Customization) Team (Visual Basic, AngularJS, dot NET), resolver errores y crear fixures custonisados para diferentes clientes
- miembro del JAC Team (coffescript, reactJS, AngularJS, Nodejs) crear nuevos fixures para manejo de reuniones y migración de la aplicación a reactis y nodejs

REDES SOCIALES

<u>LinkedIn</u>

https://www.linkedin.co m/in/milton-adalidgutierrez-5615b676/

Twitter

https://Twitter.com/gutymilton

<u>Facebook</u>

https://www.facebook

PASANTÍA EN LA FUNDACIÓN JALA

2011 - 2012

 prácticas para realizar código según los estándares requeridos por los clientes JAVA, C++, C#

UNIVERSIDAD SAN SIMÓN UMSS

2005 - AGOSTO 2010

<u>CORREO</u> <u>Electrónico:</u>

Milton.guty@Gmail.com

- 2009 aprendí POO (con java and c++).
- 2008 aprendí programación assembler
- 2007 aprendí modelamiento y estructura de Base de datos (SQL SERVER, MYSQL, POSTGRESS)

 2006 aprendí programación funcional (creación de un mini compilador del lenguaje JAVA)

PROGRAMADOR EN "PULPERIA COMTECO" DICIEMBRE 2005 - MARZO 2006

 crear modulo para la impresión de facturas mediante el sistema SISCOMVEM.

PROGRAMADOR EN DISTRIBUIDORA PANDA

2004 - 2005

 crear un sistema de administración para la distribuidora PANDA (visual Basic, SQL Server, Cristal Report.).

PROGRAMADOR EN "PULPIERIA COMTECO"

2003 - 2004

- programador en PULPERIA COMTECO crear una aplicación de escritorio para la administración de la PULPERIA COMTECO SISCCOVEM (Sistema de control de compra y venta de mercaderia) (visual Basic, SqlServer, Cristal Report.)
- crear estructura básica para la implementación del sistema SISCCOVEN

EDUCACIÓN

- Lic. Informática (Licenciatura) universidad san simón(UMSS), 2005 2010 COCHABAMBA, BOLIVIA
- Analista de sistemas instituto CEICOM (Cochabamba) Bolivia
 1999 2003 COCHABAMBA, BOLIVIA
- Bachiller en Humanidades Colegio "Pedro kramer"
 1990 1997 RIBERALTA, BENI, BOLIVIA

HABILIDADES:

- **ReactJS** (Intermedio)
 - o Creation de components, vistas, templates
 - Reescribir código fuente usando estándares y optimizando la funcionalidad
 - o Rediseñando componentes
- Angular (Intermedio)
 - o Creation of web pages using components, angular templates.
 - Refactor your code and apply standard code rules.
 - Design the components of the user interface.
- VueJs (Intermedio)
 - o Layout of views / templates, UI components
 - o Reescribir código y aplicar estándares y reglas
 - o Rediseñar interfaz de usuario para hacerlo más amigable
- Manejadores de versions (Intermedio)
 - Seguimiento de tares.
 - o Manejo de ramas, fusiones/ resolver conflictos, etc.
- JavaScript, NodeJS (Intermedio)
 - o Escribir código en ES6 resolver bugs y crear nuevos fixures
 - o Configuración de paquetes web (babel, eslint)
 - Manejo e instalación de frameworks como ser : next, express and loopback

- Visual Basic (Intermedio)
 - Creación de componentes OCX y sistemas de red usando versión 5 y 6
- **Delphi** (Intermedio)
 - o Creación de aplicaciones de escritorio
- Java, Swing (Intermedio)
 - Programar nuevas aplicaciones Java basado en requerimientos definidos usando Swing.
 - o Creación de aplicación de escritorio con JavaFX UI.
- Basic C ++ (Intermedio)
 - o Creación de juegos programas en la Universidad
- C # (Intermedio)
 - o Creación de páginas web en C # usando Razor componentes
 - o Creación de componentes / modelos s / controladores
- PostgreSQL (Intermedio)
 - o Modelamiento, diseño e implementación en versión 10.x.
- MySQL (Intermedio)
 - o Modelamiento, diseño e implementación en versión 10.x.
- **SQL Server** (Intermedio)
 - Modelamiento, diseño e implementación en versiones v2000, 2005 y Azure DB data bases en la nube
- Pascal (Basic)
 - Creación de programas y juegos en MS-DOS

IDIOMAS:

- Inglés
 - Nivel Oral: Medio
 - Nivel Escrito: Medio
 - o Nivel Lectura: Medio
- Español
 - Nivel Oral: Avanzado
 - Nivel Escrito: Avanzado
 - o Nivel Lectura: Avanzado